臺灣板橋地方法院民事判決　　　　　　　96年度簡上字第10號
上 訴 人　丙○○
　　　　　乙○○
被上訴人　甲○○
上列當事人間請求給付租車金等事件，上訴人對於中華民國95年
11月24日本院板橋簡易庭95年度板簡字第4234號第一審判決提起
上訴，本院於96年5月2日言詞辯論終結，判決如下：
    主          文
上訴駁回。
第二審訴訟費用由上訴人連帶負擔。
    事 實 及 理 由
一、被上訴人主張：上訴人丙○○於民國90年5月28日邀同上訴
    人乙○○為連帶保證人，向原告租用車牌號碼615-CA 、611
    -CQ 號營業小客車營業，並於93年6 月1 日簽立新約，均約
    定每日租金新臺幣（下同）500 元，詎被告丙○○自93年4
    月1 日起至95年2 月7 日止積欠租車金678 天，共計33萬9,
    000 元及代繳紅單罰金3,000 元，合計積欠原告34萬2,000
    元，經被上訴人數次催討均未獲置理，爰依租賃及連帶保證
    之法律關係，請求上訴人如數連帶賠償等語（原審為被上訴
    人勝訴之判決，上訴人聲明不服）。並答辯聲明：上訴駁回
    。
二、上訴人丙○○則以：其僅一、二次未繳錢，若有罰單，亦已
    將罰款金額給付被上訴人，且依兩造之計程車租賃契約書所
    載，若承租人3 至5 日未繳租金，則被上訴人有權收回系爭
    車輛，而系爭車輛是停放在被上訴人的車行裡，若上訴人確
    未繳納車租，被上訴人就可取走車子，不使上訴人開走車輛
    ，故上訴人不可能積欠如被上訴人所稱鉅額之車款。被上訴
    人確有繳納車租，車租有時是被上訴人太太或兒子拿走，有
    時是會計拿走等語，資為抗辯。上訴人乙○○另辯以：其僅
    擔保至94年，94年以後就沒有擔保，且只負責保車，不知道
    為何變成保人等語。並均上訴聲明：（一）原判決廢棄。（
    二）上訴人願供擔保，請准宣告免予假執行。
三、得心證之理由：
    本件被上訴人主張上訴人丙○○邀同上訴人乙○○為連帶保
    證人與之訂立計程車租賃契約，租用車牌號碼615-CA、611-
    CQ號營業小客車營業，約定每日租金500 元等事實，業據被
    上訴人提出90年5 月28日及93年6 月1 日計程車租僱契約書
    各1 份為證（見原審卷第6 頁至第7 頁、本院卷第28頁至第
    29頁），並為上訴人所不爭執，故堪信被上訴人此部分主張
    為真實。惟本件應審究者為：（一）上訴人丙○○是否積欠
    租車款合計33萬9,000 元？其是否已將被上訴人代繳之違規
    紅單罰款金額3,000 元返還被上訴人？（二）上訴人乙○○
    是否應負連帶保證責任？經查：
（一）被上訴人主張上訴人丙○○自93年4 月1 日起至95年2 月
      7 日止積欠被上訴人租車金33萬9,000 元及代繳紅單罰款
      3,000 元，合計積欠被上訴人34萬2,000 元等語，並提出
      租車金明細表、臺北市政府警察局舉發違反道路交通管理
      事件通知單及郵政國內匯票執據各1 份為證（見原審卷第
      8 頁至第11頁），應為可採。雖上訴人丙○○辯稱未積欠
      這麼多款項，車輛在被上訴人處，本可收回系爭車輛，且
      紅單罰款亦已交付予被上訴人等語，惟車牌號碼611-CQ號
      營業小客車於94年8 月15日經上訴人丙○○接車使用，此
      有被上訴人提出之94年8 月15日交車單影本1 份在卷可稽
      （見本院卷第30頁），且該交車單上並無歸還時間之記載
      ，足認自斯時起上開車輛確係在上訴人丙○○占有使用中
      ，縱依兩造計程車租僱契約書第3 點所載，承租人有違反
      契約條款時，車主可自動解約收回車輛，惟上開約款僅係
      賦予被上訴人解約及收回車輛之權利，其權利是否主張行
      使，悉由被上訴人決定，故在被上訴人行使解約權前，雙
      方租賃關係仍有效存在，上訴人丙○○自應依約按日給付
      租車金500 元。又上開車輛係在上訴人丙○○占有使用中
      已如前述，故縱被上訴人有權收回車輛，若非上訴人丙○
      ○自動交回車輛，被上訴人亦難有收回車輛之機會。另按
      當事人主張有利於己之事實者，就其事實有舉證之責任，
      民事訴訟法第277 條定有明文，是上訴人丙○○辯稱其曾
      將租金交付予被上訴人兒子或太太，且被上訴人所墊付之
      違規紅單罰款均已償還被上訴人等情，自應就其已交付或
      償還之事實負舉證責任，然上訴人丙○○始終未就此舉證
      以實其說，從而其所執之辯詞即無可採。是以上訴人丙○
      ○上述抗辯自非足採，則被上訴人請求給付租車金及代墊
      之違規紅單罰款共計34萬2,000 元，應認為有理由。
（二）上訴人乙○○抗辯稱其擔保責任僅至94年止，於94年以後
      就不再負擔保責任，且其先前所負擔保責任是擔保車子，
      不知道為何變成保人等語。惟查，上開90年5 月28日及93
      年6 月1 日計程車租僱契約書之「連帶保證人」欄處均有
      上訴人乙○○之姓名簽署於其上，上訴人乙○○於本院準
      備程序中亦坦承為其親簽（見本院卷第26頁）；此外，上
      開94年8 月15日交車單上亦有乙○○之簽名，倘若其已不
      負連帶保證人責任，何須於上開交車單上簽名，又上訴人
      丙○○與被上訴人間計程車租僱契約既仍有效存在，未經
      任一當事人解約，則連帶保證人乙○○自應同受其拘束，
      故其辯稱於94年以後已不負擔保之責，且其所負應非保證
      人責任等語均無可採，則被上訴人主張上訴人乙○○應依
      契約負連帶保證人責任一節，自屬可採。
四、綜上所述，被上訴人主張依租賃及連帶保證之法律關係，請
    求上訴人丙○○及乙○○連帶給付被上訴人34萬2,000 元及
    自起訴狀繕本送達之翌日即95年8 月25日起至清償日止，按
    年息百分之5 計算之利息，為有理由，應予准許；又本件係
    就民事訴訟法第427 條第1 項至第4 項訴訟適用簡易程序所
    為被告敗訴之判決，應依民事訴訟法第389 條第1 項第3 款
    規定，依職權宣告假執行。原審為被上訴人勝訴之判決，並
    依職權宣告假執行，於法並無不合。上訴意旨指摘原判決不
    當，求予廢棄改判，為無理由，應予駁回。
五、本件事證已臻明確，兩造其餘主張及攻擊防禦方法與證據，
    經本院斟酌後，與本件判決結果不生影響，毋庸不一一論列
    ，附此敘明。
六、結論：本件上訴為無理由，依民事訴訟法第436條之1第3項
    、第449條第1項、第85條第2項，判決如主文
中　　華　　民　　國　　96　　年　　5 　　月　　16　　日
            民事第一庭  審判長法　官　李世貴
                              法　官　楊千儀
                              法　官　許瑞東
以上正本證明與原本無異
本判決不得上訴
中　　華　　民　　國　　96　　年　　5 　　月　　16　　日
                            書記官　賴玉芬
